臺灣板橋地方法院刑事判決　　　　　　 100年度易字第4299號
公　訴　人　臺灣板橋地方法院檢察署檢察官
被　　　告　黃春光
　　　　　　張曉芬
上列被告因竊盜案件，經檢察官提起公訴（100 年度偵字第25
051號、第29895 號），被告於準備程序中就被訴事實為有罪
之陳述，本院裁定行簡式審判程序，茲判決如下：
    主  文
黃春光犯如附表所示之罪，均累犯，各處如附表所示之刑。應執
行有期徒刑貳年。扣案之油壓剪、固定鉗、小刀各壹把、鉗子貳
把、鐵條壹拾柒根均沒收。
張曉芬犯如附表所示之罪，各處如附表所示之刑。應執行有期徒
刑壹年貳月，如易科罰金，以新臺幣壹仟元折算壹日。緩刑年
。扣案之油壓剪、固定鉗、小刀各壹把、鉗子貳把、鐵條壹拾柒
根均沒收。
    事  實
一、黃春光前於民國96年間因施用毒品違反毒品危害防制條例案
    件，經本院以96年度易字第608 號判處有期徒刑3 月，嗣再
    經本院以96年度聲減字第5973號裁定減刑為有期徒刑1 月15
    日確定，於97年3 月6 日縮刑期滿執行完畢。詎其不知悔改
    ，猶為下列犯行：
  (一)黃春光意圖為自己不法之所有，基於竊盜之犯意，於99年11
    月間某日凌晨1 時許，在新北市林口區菁埔39號之9 前之桿
    號正大幹51、52、53號處，以自備客觀上足以危害人之生命
    、身體安全之鐵條攀爬至電線桿頂端，再持客觀上足以危害
    人之生命、身體安全之破壞剪，剪斷新北市政府林口區公所
    所有由腰中裕管領之電纜線長約150 公尺，經徒手拉下整理
    成捆後得手離去。嗣在其住處附近山區某處將竊得之電纜線
    以刀具剝皮後，將取得之銅線以每公斤新臺幣（下同）220
    元之價格變賣予政君資源回收場，所得部分交予張曉芬供家
    庭生活支出之用，部分則用以購買毒品。（即起訴書附表編
    號1 所載之事實）
  (二)黃春光與張曉芬意圖為自己不法之所有，共同基於竊盜之犯
    意聯絡，先由黃春光於100 年5 、6 月間某日之日間，駕駛
    張曉芬所有之車號VX-5915 號自用小客車，搭載張曉芬一同
    前往新北市瑞芳區尋找行竊電纜線之目標，囿於黃春光不識
    字之故，推由張曉芬分擔沿途繪製並記憶行竊路線之地圖。
    黃春光乃於同日夜間某時許，駕駛上開自用小客車搭載張曉
    芬一同前往新北市瑞芳區侯硐桿號高分24分12幹處，由黃春
    光以上開相同手法，竊取長度不詳、為新北市政府瑞芳區公
    所所有、陳進諒管領之電纜線，得手後兩人旋即離去現場。
    （即起訴書附表編號2 所載之事實）
  (三)黃春光與張曉芬復意圖為自己不法之所有，共同基於竊盜之
    犯意聯絡，並循上開行為分工模式，由黃春光於100 年5 、
    6 月間之某日夜間，駕駛上開自用小客車搭載張曉芬一同前
    往新北市瑞芳區○○○○○道後，黃春光再以上開相同手法
    ，竊取長度不詳、為新北市政府瑞芳區公所所有、陳進諒管
    領之電纜線，得手後兩人旋即離去現場。（即起訴書附表編
    號3 所載之事實）
  (四)黃春光與張曉芬又意圖為自己不法之所有，共同基於竊盜之
    犯意聯絡，並循上開行為分工模式，由黃春光於100 年7 月
    某日夜間，駕駛上開自用小客車搭載張曉芬一同前往新北市
    瑞芳區侯硐三貂嶺61公里又350 公尺處後，黃春光以上開相
    同手法，竊取長度不詳、為新北市政府瑞芳區公所所有、陳
    進諒管領之電纜線，得手後兩人旋即離去現場。（即起訴書
    附表編號4 所載之事實）
  (五)黃春光與張曉芬另意圖為自己不法之所有，共同基於竊盜之
    犯意聯絡，並循上開行為分工模式，由黃春光於100 年7 月
    某日夜間（起訴書附表記載為「不詳時間」，應予更正），
    駕駛上開自用小客車搭載張曉芬一同前往新北市瑞芳區○○
    ○路北37縣道5.5 公里處後，黃春光再以上開相同手法，竊
    取長度不詳、為新北市政府瑞芳區公所所有、陳進諒管領之
    電纜線，得手後兩人旋即離去現場。（即起訴書附表編號5
    所載之事實）
  (六)黃春光與張曉芬再意圖為自己不法之所有，共同基於竊盜之
    犯意聯絡，並循上開行為分工模式，由黃春光於100 年6 月
    15日（發現失竊時間）前之某日夜間（起訴書附表誤載為「
    100 年6 月15日某時許」，應予更正），黃春光駕駛上開自
    用小客車搭載張曉芬一同前往新北市石碇區○○○路28公里
    處小金瓜寮候車亭處（即北宜桿號幹410 號）後，黃春光以
    上開相同手法，竊取台灣電力公司所有、政德媒體公司承攬
    維修，由林中強所管領之電纜線長約105 公尺（起訴書誤載
    為「100 公尺」，應予更正），得手後兩人旋即離去現場。
    （即起訴書附表編號6 所載之事實）
  (七)黃春光另意圖為自己不法之所有，基於竊盜之犯意，於100
    年7 月17日晚間11時20分（發現失竊時間）前之某日時，在
    新北市林口區嘉寶里93之1 號前之濱海桿號幹#130-10 號桿
    ，以上開之鐵條及破壞剪，竊得為台灣電力公司所有，長度
    各約39公尺（重約51公斤）、13公尺（重約8 公斤）之電纜
    線。（即起訴書附表編號7 所載之事實）
  (八)黃春光復意圖為自己不法之所有，基於竊盜之犯意，於100
    年7 月30日下午3 時許，駕駛上開自用小客車前往新北市瑞
    芳區○○○○○道附近後，徒手竊取簡福田所有，放置在步
    道旁工寮內之5 包電纜線得手（重約850 公斤），並分批將
    所竊得之電纜線放置在該自用小客車內。
    嗣於100 年7 月30日晚間7 時許，黃春光駕駛上開自用小客
    車搭載張曉芬行經新北市○○區○○路五福橋時，因形跡可
    疑，經警盤查發現該車後座載運二人於同日竊得之上開電纜
    線5 包、油壓剪、固定鉗、小刀各1 把、鉗子2 把、鐵條17
    根等物而查獲，並由張曉芬帶同警方前往新北市○○區○○
    路10之3 號德林幹旁及同市坪林區○○○路33公里處旁之草
    叢內，起出黃春光與張曉芬丟棄之電纜線外皮各1 包，始循
    線查悉上情。
二、案經腰中裕訴由新北市政府警察局新店分局移送臺灣板橋地
    方法院檢察署檢察官偵查，暨陳進諒、簡福田訴由新北市政
    府警察局新店分局移送臺灣基隆地方法院檢察署檢察官呈請
    臺灣高等法院檢察署檢察長核轉臺灣板橋地方法院檢察署檢
    察官偵查後，併予起訴。
    理  由
一、按除被告所犯為死刑、無期徒刑、最輕本刑為3 年以上有期
    徒刑之罪或高等法院管轄第一審案件者外，於第一次審判期
    日前之準備程序進行中，被告先就被訴事實為有罪之陳述時
    ，審判長得告知被告簡式審判程序之旨，並聽取當事人、代
    理人、辯護人及輔佐人之意見後，裁定進行簡式審判程序，
    刑事訴訟法第273 條之1 第1 項定有明文。經核，本件被告
    黃春光、張曉芬所犯係死刑、無期徒刑、最輕本刑為3 年以
    上有期徒刑以外之罪，其二人於準備程序中就被訴事實為有
    罪之陳述，經本院告知簡式審判程序之旨，並聽取公訴人及
    被告二人之意見後，爰依首揭規定，裁定進行簡式審判程序
    ，合先敘明。
二、上揭犯罪事實，業據被告二人於本院準備程序及審理時均坦
    承不諱，核與告訴人腰中裕與簡福田於警詢時之指訴、陳進
    諒於警詢及偵查中之指訴、被害人林中強於警詢時之供述、
    證人即臺灣電力股份有限公司人員謝建龍、吳添根於警詢及
    偵查中之供述、證人即政君資源回收場負責人鄭淑娟於警詢
    時之供述等情節大致相符。又關於事實(一)部分，並有現場照
    片5 張；事實(六)部分，另有新北市政府警察局新店分局刑案
    現場測繪圖、電力（訊）線路失竊現場調查報告各1 份；事
    實(七)部分，尚有電力（訊）線路失竊現場調查報告1 份；事
    實(八)部分，並有贓物領據、贓物認領保管單各1 紙等件附卷
    可稽。此外，本件並有新北市政府警察局新店分局扣押筆錄
    3 份、扣案物暨現場履勘照片共60張、政君環保工程有限公
    司收受物品、舊貨、五金廢料或廢棄物登記表1 紙、車號VX
    -5915 號車輛詳細資料報表1 紙在卷可按，足以佐證被告二
    人自白與事實相符，堪予採信。本件事證明確，被告二人犯
    行洵堪認定，應予依法論科。
三、查被告黃春光為事實一、(一)犯行後，刑法第321 條規定業於
    100 年1 月26日修正公佈，並自同年月28日起生效施行，修
    正前該條規定之法定刑原為「6 月以上5 年以下有期徒刑」
    ，修正後則為「6 月以上5 年以下有期徒刑，得併科新臺幣
    10萬元以下罰金」；另就該條第1 項第1 款部份，刪除「夜
    間」之加重事由；並就第1 項第6 款部分，增列「在航空站
    或其他供水、陸、空公眾運輸之舟、車、航空機內」而犯竊
    盜罪者為加重事由。本件被告黃春光所犯事實一、(一)所載犯
    行係攜帶兇器竊盜罪（詳如下述），經比較修正前後之規定
    ，修正前刑法第321 條第1 項第3 款之規定顯較有利於被告
    ，依刑法第2 條第1 項前段之規定，自應適用修正前規定處
    斷。
四、按刑法第321 條第1 項第3 款之攜帶兇器竊盜罪，係以行為
    人攜帶兇器竊盜為其加重條件，此所謂兇器，其種類並無限
    制，凡客觀上足對人之生命、身體、安全構成威脅，具有危
    險性之兇器均屬之，且祇須行竊時攜帶此種具有危險性之兇
    器為已足，並不以攜帶之初有行兇之意圖為必要，最高法院
    79年台上字第5253號判例可資參照。查被告二人持以行竊之
    破壞剪1 支、鐵條17根，其中破壞剪既足以破壞電纜線，顯
    見此大型剪刀係屬銳利之物，而鐵條為質地堅硬之金屬製品
    ，堪認客觀上均足以危害人之身體、生命及安全，而屬兇器
    無訛。是核被告黃春光就事實一、(一)所為，係犯修正前刑法
    第321 條第1 項第3 款之加重竊盜罪，就事實一、(二)至(七)所
    為，係犯同法第321 條第1 項第3 款之攜帶兇器竊盜罪，就
    事實一、(八)所為，係犯同法第320 條第1 項之竊盜罪；被告
    張曉芬就事實一、(二)至(六)所為，係犯同法第321 條第1 項第
    3 款之攜帶兇器竊盜罪。又被告二人間就上開事實一、(二)至
    (六)所載犯行，有犯意聯絡及行為分擔，應論以共同正犯。再
    被告黃春光有如事實欄所載之科刑及執行紀錄，有臺灣高等
    法院被告前案紀錄表在卷可稽，其受有期徒刑執行完畢後，
    5 年以內故意再犯本件有期徒刑以上之罪，為累犯，應依刑
    法第47條第1 項規定，加重其刑。爰審酌被告二人正值青壯
    ，不思以己之力獲取所需，竟任意竊取台灣電力公司架設之
    電纜線，除造成被害人財產損害，亦造成社會大眾之不便，
    並影響交通安全，自應予以非難；另兼衡被告黃春光未曾受
    過國民教育，而張曉芬為國中畢業之智識程度（參見警詢筆
    錄），被告二人之素行狀況，犯罪之動機、目的、手段、分
    工態樣，及於本院審理時均已坦承犯行，犯後態度均屬良好
    ，並衡酌被告二人因本件竊盜行為所獲取之利益非鉅等一切
    情狀，分別量處如附表主文欄所示之刑，並定其應執行之刑
    ，併就張曉芬所處及所定應執行之刑，諭知如易科罰金之折
    算標準，以示懲儆。又查，被告張曉芬前未曾因故意犯罪受
    有期徒刑以上刑之宣告，有前揭前案紀錄表1 份可參，其僅
    因與被告黃春光同居，因被告黃春光之帶領而一時失慮，致
    罹刑典，事後已坦承犯行，深具悔意，且尚有二名幼子須其
    扶養，經此偵審程序及罪刑之宣告後，應知警惕而無再犯之
    虞，本院認暫不執行其刑為當，併予宣告緩刑3 年，以啟自
    新。
五、至扣案之油壓剪、固定鉗、小刀各1 把、鉗子2 把、鐵條17
    根等物，為被告黃春光所有供犯罪所用之物，均據被告二人
    於偵查中供承在卷，爰依刑法第38條第1 項第2 款規定宣告
    沒收。另扣案之電纜線5 包，其中所併含之電纜線外皮1 包
    及電纜1 捆（扣押物品目錄表漏未載入該二項扣案物品之細
    目），為告訴人陳進諒所失竊之物，而其餘5 包電纜線之內
    容物，均為告訴人簡福田所失竊之物，且分別經發還予告訴
    人陳進諒、簡福田，有贓物領據、贓物認領保管單各1 紙存
    卷可查，故不予宣告沒收；又經被告棄置而為警起獲扣案之
    電纜線外皮2 包，亦屬被告二人竊盜之物，非被告二人之所
    有，爰亦不予宣告沒收，附此敘明。
據上論斷，應依刑事訴訟法第273 條之1 第1 項、第299 條第1
項前段，刑法第2 條第1 項前段、第28條、第320 條第1 項、第
321 條第1 項第3 款（修正前及現行法）、第47條第1 項、第41
條第1 項前段、第8 項、第47條第1 項第1 款、第51條第5 款，
刑法施行法第1 條之1 第1 項、第2 項前段，判決如主文。
本案經檢察官周芳怡到庭執行職務。
中    華    民    國   100    年    12    月    29    日
                  刑事第十二庭  法  官  曹惠玲
上列正本證明與原本無異。
如不服本判決，應於判決送達後10日內敘明上訴理由，向本院提
出上訴狀 (應附繕本) ，上訴於臺灣高等法院。其未敘述上訴理
由者，應於上訴期間屆滿後20日內向本院補提理由書「切勿逕送
上級法院」。
                                書記官  蕭佩宜
中    華    民    國   100    年    12    月    30    日
附錄本案論罪科刑法條全文：
中華民國刑法第320 條
（普通竊盜罪、竊佔罪）
意圖為自己或第三人不法之所有，而竊取他人之動產者，為竊盜
罪，處5 年以下有期徒刑、拘役或5 百元以下罰金。
意圖為自己或第三人不法之利益，而竊佔他人之不動產者，依前
項之規定處斷。
前二項之未遂犯罰之。
修正前中華民國刑法第321 條
（加重竊盜罪）
犯竊盜罪而有左列情形之一者，處6 月以上、5 年以下有期徒刑
：
一、於夜間侵入住宅或有人居住之建築物、船鑑或隱匿其內而犯
    之者。
二、毀越門扇、牆垣或其他安全設備而犯之者。
三、攜帶兇器而犯之者。
四、結夥三人以上而犯之者。
五、乘火災、水災或其他災害之際而犯之者。
六、在車站或埠頭而犯之者。
前項之未遂犯罰之。
中華民國刑法第321 條
（加重竊盜罪）
犯竊盜罪而有下列情形之一者，處6 月以上、5 年以下有期徒刑
，得併科新臺幣10萬元以下罰金：
一、侵入住宅或有人居住之建築物、船艦或隱匿其內而犯之者。
二、毀越門扇、牆垣或其他安全設備而犯之者。
三、攜帶兇器而犯之者。
四、結夥三人以上而犯之者。
五、乘火災、水災或其他災害之際而犯之者。
六、在車站、埠頭、航空站或其他供水、陸、空公眾運輸之舟、
    車、航空機內而犯之者。
前項之未遂犯罰之。
--------------------------------------------------------
附表：論罪科刑內容
┌───┬───┬────────┬────────────────┐
│被  告│事  實│ 所犯法條及罪名 │        主          文          │
├───┼───┼────────┼────────────────┤
│黃春光│如事實│修正前刑法第321 │黃春光犯攜帶兇器竊盜罪，累犯，處│
│      │一、(一)│條第1 項第3 款之│有期徒刑捌月。扣案之油壓剪、固定│
│      │所載  │攜帶兇器竊盜罪  │鉗、小刀各壹把、鉗子貳把、鐵條壹│
│      │      │                │拾柒根均沒收。                  │
│      ├───┼────────┼────────────────┤
│      │如事實│刑法第321 條第1 │黃春光犯共同攜帶兇器竊盜罪，累犯│
│      │一、(二)│項第3 款之攜帶兇│，處有期徒刑捌月。扣案之油壓剪、│
│      │所載  │器竊盜罪        │固定鉗、小刀各壹把、鉗子貳把、鐵│
│      │      │                │條壹拾柒根均沒收。              │
│      ├───┼────────┼────────────────┤
│      │如事實│刑法第321 條第1 │黃春光犯共同攜帶兇器竊盜罪，累犯│
│      │一、(三)│項第3 款之攜帶兇│，處有期徒刑捌月。扣案之油壓剪、│
│      │所載  │器竊盜罪        │固定鉗、小刀各壹把、鉗子貳把、鐵│
│      │      │                │條壹拾柒根均沒收。              │
│      ├───┼────────┼────────────────┤
│      │如事實│刑法第321 條第1 │黃春光犯共同攜帶兇器竊盜罪，累犯│
│      │一、(四)│項第3 款之攜帶兇│，處有期徒刑捌月。扣案之油壓剪、│
│      │所載  │器竊盜罪        │固定鉗、小刀各壹把、鉗子貳把、鐵│
│      │      │                │條壹拾柒根均沒收。              │
│      ├───┼────────┼────────────────┤
│      │如事實│刑法第321 條第1 │黃春光犯共同攜帶兇器竊盜罪，累犯│
│      │一、(五)│項第3 款之攜帶兇│，處有期徒刑捌月。扣案之油壓剪、│
│      │所載  │器竊盜罪        │固定鉗、小刀各壹把、鉗子貳把、鐵│
│      │      │                │條壹拾柒根均沒收。              │
│      ├───┼────────┼────────────────┤
│      │如事實│刑法第321 條第1 │黃春光犯共同攜帶兇器竊盜罪，累犯│
│      │一、(六)│項第3 款之攜帶兇│，處有期徒刑捌月。扣案之油壓剪、│
│      │所載  │器竊盜罪        │固定鉗、小刀各壹把、鉗子貳把、鐵│
│      │      │                │條壹拾柒根均沒收。              │
│      ├───┼────────┼────────────────┤
│      │如事實│刑法第321 條第1 │黃春光犯攜帶兇器竊盜罪，累犯，處│
│      │一、(七)│項第3 款之攜帶兇│有期徒刑捌月。扣案之油壓剪、固定│
│      │所載  │器竊盜罪        │鉗、小刀各壹把、鉗子貳把、鐵條壹│
│      │      │                │拾柒根均沒收。                  │
│      ├───┼────────┼────────────────┤
│      │如事實│刑法第320 條第1 │黃春光犯竊盜罪，累犯，處有期徒刑│
│      │一、(八)│項之竊盜罪      │肆月。                          │
│      │所載  │                │                                │
├───┼───┼────────┼────────────────┤
│張曉芬│如事實│刑法第321 條第1 │張曉芬犯共同攜帶兇器竊盜罪，處有│
│      │一、(二)│項第3 款之攜帶兇│期徒刑陸月，如易科罰金，以新臺幣│
│      │所載  │器竊盜罪        │壹仟元折算壹日。扣案之油壓剪、固│
│      │      │                │定鉗、小刀各壹把、鉗子貳把、鐵條│
│      │      │                │壹拾柒根均沒收。                │
│      ├───┼────────┼────────────────┤
│      │如事實│刑法第321 條第1 │張曉芬犯共同攜帶兇器竊盜罪，處有│
│      │一、(三)│項第3 款之攜帶兇│期徒刑陸月，如易科罰金，以新臺幣│
│      │所載  │器竊盜罪        │壹仟元折算壹日。扣案之油壓剪、固│
│      │      │                │定鉗、小刀各壹把、鉗子貳把、鐵條│
│      │      │                │壹拾柒根均沒收。                │
│      ├───┼────────┼────────────────┤
│      │如事實│刑法第321 條第1 │張曉芬犯共同攜帶兇器竊盜罪，處有│
│      │一、(四)│項第3 款之攜帶兇│期徒刑陸月，如易科罰金，以新臺幣│
│      │所載  │器竊盜罪        │壹仟元折算壹日。扣案之油壓剪、固│
│      │      │                │定鉗、小刀各壹把、鉗子貳把、鐵條│
│      │      │                │壹拾柒根均沒收。                │
│      ├───┼────────┼────────────────┤
│      │如事實│刑法第321 條第1 │張曉芬犯共同攜帶兇器竊盜罪，處有│
│      │一、(五)│項第3 款之攜帶兇│期徒刑陸月，如易科罰金，以新臺幣│
│      │所載  │器竊盜罪        │壹仟元折算壹日。扣案之油壓剪、固│
│      │      │                │定鉗、小刀各壹把、鉗子貳把、鐵條│
│      │      │                │壹拾柒根均沒收。                │
│      ├───┼────────┼────────────────┤
│      │如事實│刑法第321 條第1 │張曉芬犯共同攜帶兇器竊盜罪，處有│
│      │一、(六)│項第3 款之攜帶兇│期徒刑陸月，如易科罰金，以新臺幣│
│      │所載  │器竊盜罪        │壹仟元折算壹日。扣案之油壓剪、固│
│      │      │                │定鉗、小刀各壹把、鉗子貳把、鐵條│
│      │      │                │壹拾柒根均沒收。                │
└───┴───┴────────┴────────────────┘